臺灣臺中地方法院刑事判決
111年度交易字第1690號
公  訴  人  臺灣臺中地方檢察署檢察官
被      告  王文隆




上列被告因公共危險案件，經檢察官提起公訴（111年度速偵字
第4560號），被告於本院準備程序進行中就被訴事實為有罪之陳
述，經本院裁定改依簡式審判程序審理，並判決如下：
    主    文
王文隆駕駛動力交通工具而吐氣所含酒精濃度達每公升零點貳伍
毫克以上，累犯，處有期徒刑陸月，併科罰金新臺幣貳萬元，有
期徒刑如易科罰金，罰金如易服勞役，均以新臺幣壹仟元折算壹
日。
    犯罪事實
一、王文隆原領有普通重型機車駕駛執照，前因酒後駕車之違規
    行為，其駕駛執照業遭註銷，已無駕駛執照，竟自於民國（
    下同）111年9月30日上午11時許起至同日上午11時40分許止
    ，在臺中市大里區新光路工地內飲用啤酒後，竟未待酒精消
    退，不顧大眾通行之安全，基於酒後駕駛動力交通工具之犯
    意，仍於同日下午酒後騎乘車牌號碼000-000號普通重型機
    車上路。嗣於同日下午5時20分許，行經臺中市大里區日新
    路與內新街口時，因紅燈右轉而為警攔查，經警發覺王文隆
    身上帶有酒氣，遂對其實施酒精濃度測試，於同日下午5時2
    3分許測得其吐氣所含酒精濃度達每公升0.36毫克，而查獲
    上情。
二、案經臺中市政府警察局霧峰分局報告臺灣臺中地方檢察署檢
    察官偵查起訴。
    理    由
一、上開犯罪事實，業據被告王文隆於警、偵及本院準備程序及
    審理時均供承不諱（見速偵卷第25～28、63～64頁，本院卷第
    48～49、54頁），並有員警職務報告、霧峰分局內新派出所
    當事人酒精測定紀錄表、臺中市政府警察局舉發違反道路交
    通管理事件通知單3份、車輛詳細資料報表、證號查詢機車
    駕駛人駕籍資料等在卷可稽（見速偵卷第23、37、39～41、4
    3、45頁），足認被告之自白與事實相符，被告犯行已堪認
    定，應予依法論科。
二、核被告王文隆所為，係犯刑法第185條之3第1項第1款之駕駛
    動力交通工具而吐氣所含酒精濃度達每公升0.25毫克以上罪
    。次以被告前於107年8月間為酒後駕駛公共危險犯行，經本
    院以107年度豐交簡字第725號判決判處有期徒刑4月、併科
    罰金新臺幣（下同）4萬元確定，有期徒刑部分於108年1月1
    1日易科罰金執行完畢等情，此有臺灣高等法院被告前案紀
    錄表、107年度豐交簡字第725號判決列印本及臺灣臺中地方
    檢察署107年度速偵字第4985號聲請簡易判決處刑書影本在
    卷可按（見本院卷第13～16、31～32、33～35頁），其受有期
    徒刑執行完畢後，5年以內故意再犯本案有期徒刑以上之罪
    ，自屬累犯，且被告除有構成累犯之前案犯行外，103 年間
    即曾有酒後駕駛之公共危險犯行，經法院判處罪刑確定，且
    已執行完畢，亦有前揭被告前案紀錄表足憑，今猶再為本案
    酒後駕駛犯行，顯見其刑罰之反應力確屬薄弱（參照釋字第
    775號解釋意旨），爰依刑法第47條第1項之規定加重其刑。
    爰審酌本案已係被告所為第3次酒後駕駛犯行，亦見前揭被
    告前案紀錄表可參，顯見其素行不良，兼衡其吐氣後之酒精
    濃度達每公升0.36毫克，已逾法定標準，且被告於本案犯行
    時已無駕駛執照竟仍持續騎乘機車，而於酒後駕駛時，並有
    紅燈右轉之違規行為，此亦有臺中市政府警察局舉發違反道
    路交通管理事件通知單影本在卷可據（見速偵卷第39頁），
    益知其酒後又違規駕駛確實對於交通往來所具有之危險性，
    是其所犯情節較重，然慮及其所駕駛者為機車，所致生之往
    來危險較輕於駕駛大、小客貨車者，又其未曾肇事，未致實
    害，暨被告於犯罪後已坦承犯行，及考量被告自陳之高中畢
    業，目前在做模板工，月薪約2萬5000元至3萬5000元，已婚
    ，有三個小孩，分別是17歲、15歲、13歲，經濟狀況不好之
    智識程度、家庭經濟狀況（見本院卷第55頁）等一切情狀，
    量處如主文所示之刑，並諭知有期徒刑如易科罰金及罰金如
    易服勞役之折算標準，以示懲儆。
據上論斷，應依刑事訴訟法第273條之1第1項、第299條第1項前
段，刑法第185條之3第1項第1款、第47條第1項、第41條第1項前
段、第42條第3項前段，刑法施行法第1條之1第1項，判決如主文
。
本案經檢察官陳東泰提起公訴，檢察官謝道明到庭執行職務。
中　　華　　民　　國　　111 　年　　12　　月　　20　　日
                    刑事第三庭    法  官  高思大
以上正本證明與原本無異。
如不服本判決應於收受送達後20日內向本院提出上訴書狀，並應
敘述具體理由；其未敘述上訴理由者，應於上訴期間屆滿後20日
內向本院補提理由書（均須按他造當事人之人數附繕本）「切勿
逕送上級法院」。
                                  書記官  林  俐
中　　華　　民　　國　　111 　年　　12　　月　　21　　日
附錄論罪科刑法條
【中華民國刑法第185條之3】
駕駛動力交通工具而有下列情形之一者，處3年以下有期徒刑，
得併科30萬元以下罰金：
一、吐氣所含酒精濃度達每公升零點二五毫克或血液中酒精濃度
    達百分之零點零五以上。
二、有前款以外之其他情事足認服用酒類或其他相類之物，致不
    能安全駕駛。
三、服用毒品、麻醉藥品或其他相類之物，致不能安全駕駛。
因而致人於死者，處3年以上10年以下有期徒刑，得併科2百萬元
以下罰金；致重傷者，處1年以上7年以下有期徒刑，得併科1百
萬元以下罰金。
曾犯本條或陸海空軍刑法第54條之罪，經有罪判決確定或經緩起
訴處分確定，於十年內再犯第1項之罪因而致人於死者，處無期
徒刑或5年以上有期徒刑，得併科3百萬元以下罰金；致重傷者，
處3年以上10年以下有期徒刑，得併科2百萬元以下罰金。